【裁判字號】    96,訴,2622
【裁判日期】    970118
【裁判案由】    違反毒品危害防制條例
【裁判全文】
臺灣彰化地方法院刑事判決              96年度訴字第2622號
公  訴  人  臺灣彰化地方法院檢察署檢察官
被      告  甲○○
                      號
上列被告因違反毒品危害防制條例案件，經檢察官提起公訴（96
年度毒偵字第5955號），本院裁定以簡式審判程序審理，判決如
下：
    主    文
甲○○施用第一級毒品，累犯，處有期徒刑捌月，扣案之注射針
筒壹沒收之。又施用第二級毒品，累犯，處有期徒刑伍月，扣案
之第二級毒品甲基安非他命貳包 (合計毛重點貳壹公克）均沒
收銷燬之，扣案之玻璃吸食器壹個沒收之。應執行有期徒刑拾壹
月，扣案之第二級毒品甲基安非他命貳包 (合計毛重點貳壹公
克)均沒收銷燬之，扣案之注射針筒壹支及玻璃吸食器壹個均沒
收之。
    犯  罪  事  實
一、甲○○前曾於民國90年間，因施用毒品案件，經本院以90年
    度毒聲字第3249號裁定送觀察、勒戒，後認有繼續施用毒品
    之傾向，再經本院以90年度毒聲字第3571號裁定移送強制戒
    治，嗣經戒治所評定合格，認無繼續戒治之必要，由本院以
    91年度毒聲字第364號裁定停止戒治（於91年3月14日停止戒
    治），所餘戒治期間交付保護管束，但其後又經本院以91年
    度毒聲字第1634號裁定撤銷停止戒治，令入戒治處所繼續施
    以強制戒治，並於92年2月5日執行完畢釋放，所犯施用毒品
    罪並經臺灣彰化地方法院檢察署檢察官以92年度戒毒偵字第
    166、167、168、169號為不起訴處分確定。惟其後甲○○在
    93年間，又因犯施用第一級毒品罪、施用第二級毒品罪，經
    臺灣高等法院台中分院分別判處有期徒刑9月、7月，並定其
    應執行刑為有期徒刑1年2月確定，嗣經送監執行，已於95年
    6月13日縮刑期滿而執行完畢。詎猶不思警惕，復於96年6月
    23日上午8時許，在其位於彰化縣和美鎮○○里○○路92號
    之居所內，以將海洛因摻水置入針筒內再注射身體之方式，
    施用第一級毒品海洛因一次；又緊接在同一處所，以將甲基
    安非他命置於玻璃吸食器上燒烤吸煙之方式，施用第二級毒
    品甲基安非他命一次。嗣於96年6月23日下午5時許，在同上
    居所為警查獲，並扣得甲基安非他命2包（合計毛重3.21公
    克）、注射針筒1支及玻璃吸食器1個。
二、案經彰化縣警察局和美分局報請臺灣彰化地方法院檢察署檢
    察官偵查起訴。
    理    由
一、本件被告甲○○所犯係死刑、無期徒刑、最輕本刑為三年以
    上有期徒刑或高等法院管轄第一審案件以外之罪，並於本院
    行準備程序時就被訴事實為有罪之陳述，本院合議庭依前揭
    規定，經評議結果，裁定改由受命法官獨任行簡式審判程序
    ，先予敘明。
二、上揭犯罪事實，業據被告甲○○迭於本院行準備程序、審理
    程序時均坦承不諱，且其於96年6月23日為警查獲時所採取
    之尿液，經送鑑驗結果，均確呈甲基安非他命與嗎啡陽性反
    應，此有應受尿液採驗人尿液檢體採集送驗紀錄表，及詮昕
    科技股份有限公司96年7月5日濫用藥物尿液檢驗報告各1紙
    附卷可稽；此外，復有扣案之第二級毒品甲基安非他命2包
    （合計毛重3.21公克）、注射針筒1支及玻璃吸食器1個可資
    佐證，足認被告之自白應與事實相符，洵堪採信。再查，被
    告前因施用毒品案件，經強制戒治後，於92年2月5日執行完
    畢釋放，故被告於強制戒治釋放後五年內再犯毒品危害防制
    條例第10條第1、2項之罪，依同條例第23條第2項規定，應
    依法論科。
三、核被告甲○○所為，係犯毒品危害防制條例第10條第1、2項
    之施用第一、二級毒品罪。被告為施用毒品而持有第一、二
    級毒品，其持有之低度行為應為施用之高度行為所吸收，不
    另論罪。再被告所犯上開二罪，犯意各別，行為互殊，且犯
    罪構成要件亦不同，應予分論併罰。復查被告前因施用第一
    、二 級毒品案件，經臺灣高等法院台中分院判處有期徒刑9
    月、7月，應執行有期徒刑1年2月確定，於95年6月13日執行
    完畢，此有臺灣彰化地方法院檢察署刑案資料查註紀錄表及
    臺灣高等法院被告前案紀錄表各1份附卷可稽，被告於受有
    期徒刑之執行完畢後，五年內故意再犯有期徒刑以上之二罪
    ，均為累犯，應依刑法第47條第1項規定，加重其刑。爰審
    酌被告前曾有施用毒品罪前科，竟又施用本件毒品，惟其對
    他人權益之侵害仍屬有限，於本院行準備程序、審理程序時
    均已坦承犯行，暨其犯罪動機、施用之海洛因及甲基安非他
    命之情節等一切情狀，分別量處如主文所示之刑，並定其應
    執行之刑，以示懲儆。扣案之甲基安非他命2包屬第二級毒
    品，自應依毒品危害防制條例第18條第1項前段規定沒收銷
    燬之。又注射針筒1支及玻璃吸食器1個係被告所有，分別供
    施用第一級、第二級毒品所用之物，業據其供明在卷，應依
    刑法第38條第1項第2款規定沒收之。至扣案之鐵盒子2個，
    並無證據證明與被告施用毒品有直接關係，爰不諭知沒收。
據上論斷，應依刑事訴訟法第273條之1第1項、第299條第1項前
段，毒品危害防制條例第10條第1項、第2項、第18條第1項，刑
法第11條、刑法第47條第1項、第51條第5款、第38條第1項第2款
，判決如主文。
本案經檢察官陳茂榮到庭執行職務
中    華    民    國    97    年    1    月    18    日
                  刑事第三庭      法  官 吳俊螢
以上正本證明與原本無異。
如不服本判決，應於判決送達後10日內，向本院提出上訴書狀，
上訴書狀應「敘述具體上訴理由」，並按他造當事人之人數附繕
本。「切勿逕送上級法院」。
中    華    民    國    97    年    1    月    18    日
                                  書記官 林怡吟
【附錄本案論罪科刑法條全文】
毒品危害防制條例第十條：
施用第一級毒品者，處六月以上五年以下有期徒刑。
施用第二級毒品者，處三年以下有期徒刑。


司法院資訊處製作；財團法人民間司法改革基金會備份。
